# 孙公司无偿划转固定资产至母公司

提问人：kingkong7011 时间：2023-05-18 17:33:34
陈版您好！A集团为国有企业，下属子公司B的子公司C计划关闭清理，C公司将单位办公车辆无偿划转至A公司使用，账面价值 30 万，C公司划转日无资本公积，盈余公积 20 万，未分配利润-100万。想咨询下如下处理方式对吗？
1.C公司：借：未分配利润 30 万 贷：固定资产 30 万
2.A公司：借：固定资产 30 万 贷：投资收益 30 万

回答人：chenyiwei
B公司：借：盈余公积 20 ，借：利润分配——未分配利润 10 ，贷：固定资产 30
A公司：借：固定资产 30 ，贷：长期股权投资——B公司 30 。

提问人：kingkong7011 时间：2023-05-22 15:43:39
谢谢版主，还想确认下，这里回复的B公司是C公司账务处理吗？

回答人：chenyiwei
应该是C。因为是C划转给A，所以中间B公司要同步做一笔：借：资本公积——资本溢价，贷：长期股权投资——C。